【裁判字號】    93,再,6
【裁判日期】    950127
【裁判案由】    營業稅
【裁判全文】
臺北高等行政法院判決
                                     93年度再字第00006號
再審  原告  聖城服裝副料有限公司
代  表  人  甲○○
再審  被告  財政部臺灣省北區國稅局
代  表  人  許虞哲（局長）住同上
訴訟代理人  乙○○
            丙○○
上當事人間因營業稅事件，再審原告不服本院中華民國90年9月
20日89年度訴字第2838號判決及最高行政法院91年12月30日91
年度裁字第1536號裁定，提起再審之訴，經最高行政法院以92年
度裁字第1798號裁定移送本院，本院判決如下︰
    主  文
再審之訴駁回。
再審訴訟費用由再審原告負擔。
    事實及理由
一、被告之代表人原為林吉昌，於訴訟進行中變更為許虞哲，茲
    據其具狀聲明承受訴訟，核無不合，先予敘明。
二、按「再審之訴專屬為判決之原行政法院管轄。．．．對於最
    高行政法院之判決，本於第273條第1項第9款至第14款事由
    聲明不服者，雖有前2項之情形，仍專屬原高等行政法院管
    轄。」行政訴訟法第275條定有明文。本件再審原告前所提
    起之營業稅事件，再審原告不服本院90年9月20日89年度訴
    字第2838號判決，提起上訴，經最高行政法院91年12月30日
    91年度裁字第1536號裁定，「上訴駁回」而確定，此有最高
    行政法院91年度裁字第1536號裁定附原判決卷可稽，足徵本
    件係經最高行政法院裁判確定，而再審原告主張原判決有行
    政訴訟法第273條第1項第14款之再審原因，依上開法條之規
    定，本院有管轄權，先予敘明。
三、次按「有左列各款情形之一者，得以再審之訴對於確定終局
    判決聲明不服。但當事人已依上訴主張其事由或知其事由而
    不為主張者，不在此限：．．．十四原判決就足以影響於判決
    之重要證物漏未斟酌者。」行政訴訟法第273條第1項第14款
    亦有明文，而本款所稱「原判決就足以影響於判決之重要證
    物漏未斟酌」，係指足以影響判決基礎之重要證物，雖在前
    訴訟程序業已提出，然未經原判決加以斟酌者而言（最高行
    政法院92年度裁字第117號裁定參照）。
四、經查，再審原告係以原確定判決漏未斟酌，再審被告係以事
    先準備好之定型化承諾書（自白書），逼迫其簽名，該承諾
    書上之公司及負責人印章及筆跡均非出自再審原告所為，再
    審原告在判決後發現再審被告係利用非法手段，取自再審原
    告所委請會計師事務所之承諾書，原審據以認定違章而裁罰
    ，認事用法有違誤等云，為其主張本件有行政訴訟法第273
    條第1項第14款之再審事由之證據。惟查：
    (一)最高行政法院91年度裁字第1536號裁定理由，業已敘明「
      ．．．其上訴意旨無非以被上訴人已事先所準備好之定型
      化承諾書（自白書），迫上訴人簽名，原審法院據以認定
      上訴人違章而予裁罰，認事用法有違誤云云。核係就原審
      取捨證據及事實認定之職權行使，指摘不當，而對原判決
      究有何違背法令，未據具體指摘。依首開規定及說明，其
      上訴為不合法，應予駁回。」（見原裁定第2頁），足知
      再審原告就所爭執之本院90年9月20日89年度訴字第2838
      號判決不服，提起上訴，雖主張再審被告以事先所準備好
      之定型化承諾書（自白書），迫其簽名，原審法院據以認
      定上訴人違章而予裁罰，認事用法有違誤等語。惟該主張
      業經最高行政法院91年度裁字第1536號裁定認定再審原告
      此項主張屬原審法院「證據取捨及事實認定」之權限範圍
      ，再審原告繼續爭執，並未具體指摘該判決有何違背法令
      ，而予裁定駁回再審原告之上訴，即可認定。亦即本件再
      審原告所主張之再審理由，實已經上開最高行政法院91
      年度裁字第1536號裁定審酌，並無再審原告所稱原判決就
      其主張「系爭承諾書經再審被告逼迫始簽名」，足以影響
      於判決之重要證物漏未斟酌之情事。而其聲請對上開最高
      行政法院91年度裁字第1536號裁定聲請再審部分，亦據同
      院於92年12月11日以92裁字第1797號裁定駁回其再審之聲
      請，其理由欄第三項即載明：「．．．。聲請人聲請再審
      ，主張原裁定適用法規顯有錯誤，係屬法律上見解之歧異
      ，要難謂為適用法規錯誤，而據為再審理由。．．．殊難
      認有再審理由，應予駁回。」另有該裁定附最高行政法院
      92年度聲再字第21號卷足按，間接說明原判決並無再審原
      告所主張漏未審酌之證據之情事。
    (二)再者，本院90年9月20日89年度訴字第2838號判決對於再
      審原告所稱被迫簽立系爭承諾書部分，亦據原判決在判決
      理由欄第三項調查審理明確：「三至於原告訴稱其係被迫
      簽立承諾書乙節，查上開承諾書載明被告承辦員並無苛擾
      不法情事，尚無法以承諾書為憑，而認為原告主張真實，
      且原告亦未具體舉出被迫事證，此部分主張，亦無可採。
      」有該判決附最高行政法院90年度上字第1359號卷可參。
      並無再審原告所稱「原判決就足以影響於判決之重要證
      物漏未斟酌」之情事。況參諸原判決認定再審原告違章事
      實成立之證據，並非以承諾書為唯一論據，尚參酌台北地
      檢處檢察官86年度偵字第10700號、第10705號、第12572
      號起訴書、明莊公司84年度各類所得扣繳憑單資料，並無
      張金龍之薪資所得資料，明莊公司股東名冊，亦無張金龍
      其人等證據資料，綜合判斷，再審原告認為系爭承諾書致
      原判決據以認定其違章事實等情，容有誤會。
    (三)另再審原告在其聲請再審狀第二項稱口頭聲請傳訊會計事
      務所出庭作證系爭承諾書為非法乙節，惟遍觀原判決卷宗
      筆錄及再審原告書狀均無聲請傳訊會計事務所作證之記載
      或載述，且會計事務所並非特定會計師或特定之個人，難
      謂符合聲請傳訊對象須明確之具體請求，況再審原告在原
      判決審理中亦自認系爭承諾書是其所寫及蓋章，另有該90
      年7月11日言詞辯論筆錄附原卷足稽，益見原判決實無再
      審原告所稱漏未審酌足以影響於判決之重要證物之情事甚
      明。本件原告再審之訴顯無再審理由，爰不經言詞辯論，
      以判決駁回之。
五、依行政訴訟法第278條第2項、第98條第3項前段，判決如主
    文。
中    華    民    國    95    年     1    月   27     日
                         第六庭審判長法  官  林  樹  埔
                                     法  官  許  瑞  助
                                     法  官  陳  鴻  斌
上為正本係照原本作成。
如不服本判決，應於送達後20日內，向本院提出上訴狀並表明上
訴理由，如於本判決宣示後送達前提起上訴者，應於判決送達後
20日內補提上訴理由書（須按他造人數附繕本）。
中    華    民    國    95    年     1    月   27     日
                                     書記官  蔡  逸  萱


司法院資訊處製作；財團法人民間司法改革基金會備份。
